臺灣高等法院刑事判決
108年度交上訴字第235號
上  訴  人  
即  被  告  黃志雄


選任辯護人  林育生律師  
上列上訴人即被告因過失致死案件，不服臺灣桃園地方法院107
年度審交訴字第266號，中華民國108年9月12日第一審判決（起
訴案號：臺灣桃園地方檢察署107年度偵字第16505號），提起上
訴，本院判決如下：
    主  文
上訴駁回。
黃志雄緩刑參年。
    事實及理由
一、本案經本院審理結果，認第一審以上訴人即被告所為，係犯
    刑法第276 條之過失致死罪，判處有期徒刑1年4月，其認事
    用法及量刑均無不當，應予維持，除證據部分增列被告於本
    院準備程序及審理時之自白外，其餘均引用如附件第一審刑
    事判決書之記載。
二、被告上訴意旨略以：被告坦承犯行，且與被害人家屬即告訴
    人陳彥伶達成和解，原審量刑過重云云。惟按量刑之輕重，
    係事實審法院得依職權自由裁量之事項，茍已斟酌刑法第57
    條各款所列情狀而未逾越法定刑度，則不得遽指為違法；又
    刑罰之量定屬法院自由裁量之職權行使，但仍應審酌刑法第
    57條所列各款事由及一切情狀，為酌量輕重之標準，並非漫
    無限制，在同一犯罪事實與情節，如別無其他加重或減輕之
    原因，下級法院量定之刑，亦無過重或失輕之不當情形，則
    上級法院對於下級法院之職權行使，原則上應予尊重（最高
    法院72年台上字第6696號判例、85年度台上字第2446號判決
    意旨參照）。查被告固以前揭意旨提起上訴，惟原審就其刑
    之量定既已審酌被告自內側車道右轉彎及轉彎車未讓直行車
    先行之過失情節甚重，復致被害人死亡，並造成被害人家屬
    承受喪失至親之精神上莫大創傷與無可挽回之遺憾，犯行所
    生之危害尤鉅，再迄未能與被害人家屬和解賠償損害，亦未
    允諾確切有據且合宜之賠償金額，甚於被害人之家屬已降低
    求償金額，並明知此數與保險理賠額仍存有差距之情況下，
    對此尤僅漠然執「交給保險公司處理」乙語相回應，顯乏想
    方設法期能善後撫咎、弭損之摯誠，末念其事後自首且坦認
    犯行無隱，態度尚可等一切情狀，而量處有期徒刑1年4月，
    本院認原審已就刑法第57條規定與科刑相關事項在適法範圍
    內加以裁量，並未逾越法定刑範圍或顯然失當、濫用權限之
    情形，自不得認其量刑有何不當，是被告仍執前詞提起上訴
    ，難認有理由，應予駁回。
三、末查，被告前未曾受有期徒刑以上刑之宣告，有本院被告前
    案紀錄表1 份在卷可稽，其於犯後坦認犯行，並與告訴人達
    成和解及賠償告訴人所受損害，有調解筆錄影本1 紙及本院
    公務電話紀錄1 紙在卷可按，本院考量被告係因一時失慮，
    致罹刑章，認其經此偵審程序，應知警惕而無再犯之虞，前
    開所宣告之刑以暫不執行為適當，爰依刑法第74條第1項第1
    款之規定，諭知緩刑3年，以啟自新。 　　
據上論斷，應依刑事訴訟法第368條、第373條，刑法第74條第1
項第1款，判決如主文。
本案經檢察官江祐丞、林永提起公訴，檢察官孟玉梅到庭執行職
務。
中　　華　　民　　國　　109 　年　　3 　　月　　25　　日
                  刑事第二十一庭審判長法　官  許宗和
                                      法　官  黃惠敏
                                      法　官  章曉文
以上正本證明與原本無異。
如不服本判決，應於收受送達後20日內向本院提出上訴書狀，其
未敘述上訴之理由者並得於提起上訴後20日內向本院補提理由書
（均須按他造當事人之人數附繕本）「切勿逕送上級法院」。
                                      書記官  陳媖如
中　　華　　民　　國　　109 　年　　3 　　月　　27　　日
附錄本案論罪科刑法條
中華民國刑法第276條
因過失致人於死者，處5年以下有期徒刑、拘役或50萬元以下罰
金。